臺灣屏東地方法院刑事判決　　　　　　 100年度易字第1489號
公　訴　人　臺灣屏東地方法院檢察署檢察官
被　　　告　徐真德
上列被告因竊盜案件，經檢察官提起公訴（100 年度偵字第7205
號），嗣因被告就被訴事實為有罪之陳述，經本院裁定適用簡式
審判程序審理，判決如下：
    主  文
徐真德犯如附表所示之罪，各處如附表主文欄所載之刑（含從
刑）。應執行有期徒刑壹年陸月，扣案老虎鉗壹支沒收。
    事  實
一、徐真德基於意圖為自己不法所有及竊盜之犯意，分別於如附
    表所示之時間、地點，以如附表所示之方式，竊取如附表所
    示臺灣電力股份有限公司（下稱臺電公司）所有並作供電使
    用之銅玻璃電線（詳如附表所示）。其中民國100 年5 月19
    日5 時許，徐真德駕駛車號PYF －558 號重型機車，搭載其
    於附表編2 時、地竊得之電線行經屏東縣恆春鎮○○○○○
    道路處，因遭警發現，徐真德隨即棄車逃逸，經警當場扣得
    臺電公司所有之銅玻璃電線一批（PVC 風雨線，22m/m ，共
    長約200 公尺，共重約52公斤，共約值新臺幣1 萬1 千元，
    已交由臺電公司技術員李俊仁領回）、老虎鉗（即電線剪）
    1 支；嗣因徐真德另涉竊盜案件，經臺灣屏東地方法院檢察
    署發布通緝後，於同年6 月1 日17時20分許，在屏東縣車城
    鄉○○村○○路26號為警緝獲，徐真德並於警方尚未發覺其
    有為附表編號1 、3 之竊盜犯行前，即向警坦白供認有為該
    等竊盜犯行而願接受裁判，始悉上情。
二、案經屏東縣政府警察局恆春分局報告臺灣屏東地方法院檢察
    署檢察官偵查起訴。
    理  由
一、按本件被告所犯係死刑、無期徒刑、最輕本刑為3 年以上有
    期徒刑以外之罪，而其於本院審理時就被訴事實為有罪之陳
    述，經本院告知簡式審判程序之旨，並聽取其與公訴人之意
    見後，認無不得或不宜改依簡式審判程序進行之情事，依刑
    事訴訟法第273 條之1 第1 項規定，當庭裁定本件行簡式審
    判程序，合先敘明。
二、上揭犯罪事實，業據被告於本院審理中坦承不諱，此外並有
    證人李俊仁之證述、卷附之扣押筆錄、扣押物品目錄表、扣
    押物品清單、偵查報告、職務報告、員警工作紀錄簿、贓物
    認領保管單、配電線路失竊現場調查報告表3 紙、照片4 張
    等，足認被告前揭自白與事實相符，本案事證明確，被告犯
    行堪以認定。
三、按刑法第321 條第1 項第3 款之攜帶兇器竊盜罪，係以行為
    人攜帶兇器竊盜為其加重條件，此所謂兇器，其種類並無限
    制，凡客觀上足對人之生命、身體、安全構成威脅，具有危
    險性之兇器均屬之，且祇須行竊時攜帶此種具有危險性之兇
    器為已足，並不以攜帶之初有行兇之意圖為必要（最高法院
    79年度臺上字第5253號判例意旨參照）。扣案之老虎鉗1 支
    顯係被告竊取附表編號1 、2 銅玻璃電線時所使用之工具，
    其為金屬材質，且可剪斷電纜線，顯見甚為堅硬及銳利，而
    就被告為附表編號3 竊盜犯行時，除被告已自承亦係攜帶電
    線剪1 支前往外，欲剪斷正供電使用且具一定直徑之電線，
    顯然必定需用老虎鉗或被告自述之電線剪方可能為之，該電
    線剪亦必如老虎鉗一樣具有相當堅硬及銳利性，故扣案老虎
    鉗及被告所述為附表編號3 竊盜犯行所攜帶電線剪之工具，
    均為足以殺傷人之生命、身體之器械，係具有危險性之兇器
    無訛。核被告就附表編號1 至3 所為，均係犯刑法第321 條
    第1 項第3 款之攜帶兇器竊盜罪，且因其所竊電纜線均係作
    為供電使用，屬供電設備，並有電業法第105 條規定之適用
    。被告就附表編號1 至3 所為3 件竊盜犯行，時間、地點均
    不相同，顯係基於不同犯意為之，自應分論併罰。另依警卷
    筆錄之記載可知，被告係於警方尚未發覺其有為附表編號1
    、3 之竊盜犯行前，即向警坦白供認有為該等竊盜犯行而願
    接受裁判，故就該2 件竊盜犯行，被告所為符合刑法第62條
    前段自首之規定，本院爰依法予以減輕。爰審酌被告正值壯
    年，不思循正當途徑賺取財富，恣意侵害他人財產法益，並
    因被告所竊電纜線係作為供電使用而影響社會大眾權益，應
    依電業法第105 條應從重處斷，且被告攜帶扣案老虎鉗行竊
    之犯罪手法，對於他人生命、身體、安全已然造成威脅，更
    屬不該，惟念被告對於客觀犯罪事實於本院審理時已坦認不
    諱、被害人遭竊電線已遭破壞但部分業已領回，被告就附表
    編號1 、3 之犯行並符合自首規定予以減輕，兼衡被告之素
    行、犯罪之動機、目的、手段、經濟狀況及智識程度等一切
    情狀，分別量處如主文所示之刑，及依法定應執行之刑，以
    示懲儆。扣案老虎鉗1 支，係被告所有供犯本案竊盜電纜線
    使用之物，應依刑法第38條第1 項第2 款宣告沒收，而被告
    為附表編號3 竊盜犯行時所攜帶之電線剪1 支並未扣案，該
    電線剪又非違禁物，為免執行困難，爰不予宣告沒收，並予
    述明。
據上論斷，應依刑事訴訟法第273 條之1 第1 項、第299 條第1
項前段，電業法第105 條、刑法第321 條第1 項第3 款、第62條
前段、第38條第1 項第2 款、第51條第5 款，判決如主文。
本案經檢察官陳新君到庭執行職務。
中    華    民    國   100    年    12    月    30    日
                  刑事第二庭    法  官  黃紀錄
以上正本證明與原本無異。
如不服本判決應於收受判決後10日內向本院提出上訴書狀，並應
敘述具體理由；其未敘述上訴理由者，應於上訴期間屆滿後20日
內向本院補提理由書（均須按他造當事人之人數附繕本）「切勿
逕送上級法院」。
中    華    民    國    101   年     1    月     2    日
                                書記官  戴仲敏
附表：
┌──┬────┬─────┬─────────────┬─────────┐
│編號│犯罪時間│ 犯罪地點 │行為方式、被害人、竊得財物│      主      文  │
├──┼────┼─────┼─────────────┼─────────┤
│一  │100年5月│屏東縣滿洲│徐真德趁無人注意之際，駕駛│徐真德犯電業法第一│
│    │15日3時 │鄉永靖村永│車號PYF－558號重型機車，單│百零五條之攜帶兇器│
│    │許      │靖國小附近│獨攜帶客觀上足以致人死傷之│竊盜罪，處有期徒刑│
│    │        │產業道路  │兇器電線剪一支，竊取臺電公│陸月，扣案老虎鉗壹│
│    │        │          │司所有裝設於左列路段電桿（│支沒收。          │
│    │        │          │滿州高幹120 ~123）間之銅玻│                  │
│    │        │          │璃電線約311公尺得手。     │                  │
├──┼────┼─────┼─────────────┼─────────┤
│二  │100年5月│屏東縣恆春│徐真德趁無人注意之際，駕駛│徐真德犯電業法第一│
│    │19日4時 │鎮○○路二│車號PYF－558號重型機車，單│百零五條之攜帶兇器│
│    │許      │段（台26線│獨攜帶客觀上足以致人死傷之│竊盜罪，處有期徒刑│
│    │        │19公里）附│兇器電線剪一支，竊取臺電公│捌月，扣案老虎鉗壹│
│    │        │近        │司所有裝設於左列路段電桿（│支沒收。          │
│    │        │          │車城高幹#143-1~ #145）間之│                  │
│    │        │          │銅玻璃電線約308 公尺得手。│                  │
├──┼────┼─────┼─────────────┼─────────┤
│三  │100年5月│屏東縣恆春│徐真德趁無人注意之際，單獨│徐真德犯電業法第一│
│    │25日3時 │鎮○○路往│攜帶客觀上足以致人死傷之兇│百零五條之攜帶兇器│
│    │許      │貓鼻頭方向│器電線剪一支（未扣案），竊│竊盜罪，處有期徒刑│
│    │        │道路旁    │取臺電公司所有裝設於左列路│陸月。            │
│    │        │          │段電桿（白砂高幹18~18A1 、│                  │
│    │        │          │18A1~18A1A2 ）間之銅玻璃電│                  │
│    │        │          │線約376.9 公尺得手。      │                  │
└──┴────┴─────┴─────────────┴─────────┘